臺灣臺中地方法院刑事判決
111年度交訴字第63號
公  訴  人  臺灣臺中地方檢察署檢察官
被      告  陳冠緯



上列被告因過失致死案件，經檢察官提起公訴（111年度偵字第6
636號），被告於準備程序進行中就被訴事實為有罪之陳述，經
本院合議庭裁定由受命法官獨任進行簡式審判程序，判決如下：
    主    文
陳冠緯犯過失致死罪，處有期徒刑捌月。緩刑參年，及應接受法
治教育課程參場次，緩刑期間付保護管束。  
    犯罪事實
一、陳冠緯於民國110年10月28日11時15分許，駕駛車牌號碼00-
    0000號自用小客車，沿臺中市霧峰區峰東路由西往東方向行
    駛，行經峰東路與丁台路559巷之無號誌交岔路口時，本應
    注意支線道車應暫停讓幹線道車先行，而當時天氣晴、視距
    良好，並無不能注意之情事，竟疏未暫停讓幹線道車先行，
    即貿然駛入交岔路口直行，適曾惠美騎乘車牌號碼000-0000
    號普通重型機車，沿臺中市霧峰區丁台路559巷由北往南方
    向行駛，行經上開交岔路口時，亦應注意行經無號誌交岔路
    口，應減速慢行，作隨時停車之準備，惟曾惠美亦疏於注意
    ，貿然駛入交岔路口，兩車因而發生碰撞，致曾惠美人、車
    倒地，受有右側髖臼骨折、右側遠端脛腓骨粉碎性骨折、右
    足撕裂傷等傷害，經送醫急救後，仍於同日18時7分許因腹
    部挫傷及疑腹腔內出血、出血性休克而死亡。
二、案經曾惠美家屬王慶村、王佩琪告訴臺灣臺中地方檢察署檢
    察官偵查起訴。
    理    由
一、被告陳冠緯所犯係死刑、無期徒刑、最輕本刑為3 年以上有
    期徒刑以外之罪，其於準備程序中先就被訴事實為有罪之陳
    述，經法官告知簡式審判程序之旨，並聽取公訴人及被告之
    意見後，依刑事訴訟法第273 條之1 第1 項規定，經本院合
    議庭裁定進行簡式審判程序審理；且依同法第273 條之2 及
    第159 條第2 項規定，不適用傳聞法則有關限制證據能力之
    相關規定，合先敘明。
二、上揭犯罪事實，業據被告於偵查及本院準備程序、審理中均
    坦承不諱，核與證人即告訴人王佩琪於警詢、偵查之證述相
    符，並有員警職務報告、道路交通事故談話紀錄表、道路交
    通事故現場圖、道路交通事故調查報告表㈠㈡、現場及車損照
    片、監視影像截圖、交通事故補充資料表、110報案紀錄單
    、亞洲大學附屬醫院司法相驗病歷摘要、車號查詢汽、機車
    車籍、證號查詢汽、機車駕駛人資料、臺中地檢署相驗屍體
    證明書及檢驗報告書、道路交通事故初步分析研判表、臺中
    市車輛行事事故鑑定委員會111 年1 月7 日中市車鑑字第11
    00010273號函所附鑑定意見書等件在卷可佐。按汽車行至無
    號誌之交岔路口，支線道車應暫停讓幹線道車先行。為道路
    交通安全規則第102條第1項第2款定有明文。經查，被告為
    領有駕駛執照之人，有證號查詢汽車駕駛人資料、道路交通
    事故調查報告表㈡記載之駕駛資格情形在卷可稽，應知悉上
    開規定，而案發當時並無不能注意之情形。被告駕車行至無
    號誌之交岔路口，竟殊未注意暫停讓幹線道車先行，致與被
    害人曾惠美所騎乘之普通重型機車發生碰撞，被告之駕駛行
    為確有過失至明。又被害人曾惠美確因本案車禍傷重不治死
    亡，已如前述，是被告之過失犯行與被害人曾惠美之死亡間
    ，具有相當因果關係。足見被告上開自白核與事實相符，應
    堪採信。綜上所述，本案事證明確，被告上開過失致死之犯
    行，堪以認定。
三、核被告所為，係犯刑法第276 條之過失致死罪。被告於肇事
    後，在未被有偵查犯罪職權之機關或公務員發覺前，即留在
    車禍現場，並向據報前往現場處理之員警承認其為肇事人，
    而自首接受裁判等情，有臺中市政府警察局道路交通事故肇
    事人自首情形紀錄表（相字卷第61頁）在卷可證，被告對於
    未發覺之罪自首而接受裁判，爰依刑法第62條前段規定，減
    輕其刑。
四、爰以行為人之責任為基礎，審酌被告行至無號誌之交岔路口
    ，未注意暫停讓幹線道車先行，而與被害人曾惠美發生碰撞
    ，致其死亡之犯罪手段、違反義務程度、所生損害，暨被告
    坦承犯行，且已和告訴人王佩琪、王慶村及被害人曾惠美之
    家屬達成調解，並已賠償完畢之犯後態度，此有本院調解結
    果報告書、調解程序筆錄、訊問筆錄、本院電話紀錄表、匯
    款申請書、交易證明單等件在卷可憑，兼衡被告自陳之智識
    程度、經歷（本院卷第70頁），及其前無前科紀錄等一切情
    狀，量處如主文所示之刑。
五、被告先前未曾因故意犯罪而受有期徒刑以上刑之宣告，此有
    臺灣高等法院被告前案紀錄表在卷足查，被告犯後坦承犯行
    ，且已賠償王佩琪、王慶村及被害人曾惠美之家屬完畢，業
    如前述，足認被告犯後已盡力彌補所造成之損害，經此偵審
    程序，當知所警惕，應無再犯之虞，是此次刑之宣告應以暫
    不執行為適當，爰依刑法第74條第1 項第1 款規定，宣告緩
    刑3 年。又為使被告日後能養成正確法治觀念，爰併依同法
    條第2 項第8 款規定，命被告應接受法治教育課程3 場次，
    再依同法第93條第1 項第2 款規定，命被告於緩刑期間付保
    護管束。 
據上論斷，應依刑事訴訟法第273條之1第1項、第299條第1項前
段，刑法第276條、第62條前段、第74條第1項第1款、第2 項第8
 款、第93條第1項第2款，刑法施行法第1條之1第1項，判決如主
文。
本案經檢察官洪明賢提起公訴，檢察官郭逵到庭執行職務。 
中　　華　　民　　國　　111 　年　　5　　月　　27 　　日
                  刑事第六庭    法  官  蔡逸蓉
以上正本證明與原本無異。
如不服本判決應於收受送達後20日內向本院提出上訴書狀，並應
敘述具體理由；其未敘述上訴之理由者，應於上訴期間屆滿後20
日內向本院補提理由書（均須按他造當事人之人數附繕本）「切
勿逕送上級法院」。
告訴人或被害人如不服判決，應備理由具狀向檢察官請求上訴，上訴期間之計算，以檢察官收受判決正本之日起算。　　　　　　　　　                        書記官  葉俊宏
中　　華　　民　　國　　111 　年　　5　　月　　27 　　日

附錄論罪科刑法條
刑法第276條
因過失致人於死者，處五年以下有期徒刑、拘役或五十萬元以下
罰金。